臺灣屏東地方法院刑事判決　　　　　　　　　　　　九十一年度交訴字第一四五號
　　公　訴　人　臺灣屏東地方法院檢察署檢察官
　　被　　　告　乙○○
右列被告因公共危險等案件，經檢察官提起公訴（九十一年度偵字第三四一七號），
本院判決如左：
     主  文
乙○○駕駛動力交通工具肇事，致人於傷而逃逸，處有期徒刑拾月，緩刑參年。
被訴過失傷害部分公訴不受理。
     事  實
一、乙○○於民國九十一年三月二十一日下午三時三十五分許，在設於屏東縣屏東市
    ○○路○段八二之四號「佳佳卡拉ＯＫ店」內飲酒取樂後，即騎乘車號ＰＨＡ—
    五六五號重型機車，逕自該店前穿越瑞光路三段欲至對向車道，詎於行經同路段
    八三之五號（起訴書誤繕為八二之五號）前時，竟不慎撞及適沿同路由南往北方
    向行駛，由甲○○所騎乘車號ＩＱＬ—五三五號重型機車，使雙方均人車倒地，
    甲○○因而受有頭部外傷合併臉挫傷二Ｘ一公分等傷害（業據甲○○撤回告訴）
    。詎乙○○於駕車肇事並致人受傷後，不思停留現場查看並救助傷患，竟於起身
    後即行駕車逃逸，嗣為警於九十一年三月二十二日循線查獲。
二、案經甲○○訴由屏東縣警察局屏東分局報請臺灣屏東地方法院檢察署檢察官偵查
    起訴。
     理  由
壹、有罪部分：
一、首開事實，訊據被告乙○○於警訊、偵訊及本院審理時均矢口否認有何肇事逃逸
    情事，辯稱：伊未撞倒甲○○，當時雙方係各自不慎摔倒云云。經查，被告在前
    述時、地，自「佳佳卡拉ＯＫ店」前穿越瑞光路三段欲至對向車道時，不慎撞及
    由告訴人甲○○所騎乘車號ＩＱＬ—五三五號重型機車，使雙方均人車倒地，告
    訴人因而受有頭部外傷合併臉挫傷二Ｘ一公分等傷害後，竟不思停留現場查看並
    救助告訴人，仍於起身後逕行駕車逃逸等情，迭據告訴人於警訊、偵訊及本院調
    查時指述甚詳，核與被告上開供述部分內容及證人丙○○於本院調查時證述所目
    擊之車禍後狀態、證人即本件車禍到場處理員警丁○○於本院調查時證述到場處
    理本件車禍時之現場狀態大致相符，復有屏東縣勤務指揮中心受理各類案件記錄
    表、車禍現場處理報告、調查報告、舉發違反道路交通管理事件通知單、屏東縣
    警察局交通隊受理交通事故電話記錄簿影本、驗傷診斷書、道路交通事故調查報
    告表各一紙及照片二十張附卷可稽，又觀卷附證人丁○○所攝之照片所示，告訴
    人所駕駛之車號ＩＱＬ—五三五號機車左側車頭有撞擊痕跡（見警卷所附編號一
    至九號照片），車禍現場遺有被告所駕駛車號ＰＨＡ—五六五號機車之方向燈罩
    、橡皮腳墊、油跡、刮地痕（見警卷所附編號三、五至七號照片），而公訴人於
    九十一年七月二十九日至車禍現場履勘時，發現被告上開機車之左側橡皮腳墊、
    左前煞車握把及「機車後方右側方向燈燈罩」均已更新，此有勘驗筆錄一份附卷
    可稽，顯見被告所駕駛之機車左方車身確曾撞及告訴人所駕駛之機車左側車頭，
    而後，車身往右側傾倒，導致其機車後方右側方向燈燈罩撞擊地面而破碎散落於
    地面，足徵告訴人上開所陳與事實相符，應可採信，被告上詞所辯，無非卸責，
    不可採信，綜上，本案事證明確，被告犯行已堪認定。
二、核被告因駕車過失肇事後，竟不思停車救助被害人，所為係犯刑法第一百八十五
    條之四肇事遺棄罪。爰審酌被告雖已與告訴人達成和解，為告訴人所陳稱屬實並
    有和解書一紙附卷可稽，惟念其於本院審理時仍否認犯行，態度不佳，及其駕車
    肇事逃逸，惡性非輕等一切情狀，量處如主文所示之刑，以資儆懲。末查，被告
    前未曾受有期徒刑以上刑之宣告，此有臺灣屏東地方法院檢察署刑案資料查註紀
    錄表及臺灣高等法院被告全國前案紀錄表各一紙附卷可佐，且年過六十，其經此
    偵審及判刑教訓，自當知所警惕而無虞再犯，本院綜核各情認上開有期徒刑之宣
    告，已足策其自新，所宣告之刑，以暫不執行為適當，併依法諭知緩刑三年，用
    啟自新。
貳、公訴不受理部分：
一、公訴意旨略以：被告乙○○於事實欄第一項所示時、地，自前開卡拉ＯＫ店前欲
    穿越瑞光路三段至對向車道時，本應注意在劃有分向限制線之路段不得迴車，且
    依當時情形又無不能注意之情況，竟疏於注意及此，貿然穿越道路，致不慎撞及
    適沿同路由南往北方向行駛，由甲○○所騎乘車號ＩＱＬ—五三五號重型機車，
    使雙方均人車倒地，甲○○因而受有頭部外傷合併臉挫傷二Ｘ一公分等傷害，因
    認被告涉有刑法第二百八十四條第一項過失傷害罪嫌。
二、按告訴乃論之罪，告訴人於第一審辯論終結前，得撤回其告訴；又告訴經撤回者
    ，法院應諭知不受理之判決，並得不經言詞辯論為之，刑事訴訟法第二百三十八
    條第一項，及第三百零三條第三款及第三百零七條分別定有明文。
三、查本件告訴人甲○○告訴被告過失傷害案件，經檢察官提起公訴，認被告係犯刑
    法第二百八十四條第一項前段之過失傷害罪，依同法第二百八十七條前段之規定
    ，須告訴乃論。茲據告訴人於九十一年十月四日具狀聲請撤回其告訴，揆諸前開
    說明，此部分爰不經言詞辯論，逕為諭知不受理之判決。
據上論斷，應依刑事訴訟法第二百九十九條第一項前段、第三百零三條第三款、第三
百零七條，刑法第一百八十五條之四、第七十四條第一款，判決如主文。
本案經檢察官鄭伊鈞到庭執行職務。
中      華      民      國      九十一      年      十      月    九    日
                                      臺灣屏東地方法院交通法庭
                                          審判長法  官  潘正屏
                                                法  官  包梅真
                                                法  官  林世民
右正本證明與原本無異。
如不服本判決應於收受本判決後送達後十日內向本院提出上訴書狀，其未敘述上訴理
由者，並得於提起上訴後十日內向本院補提理由書狀（均須按他造當事人之人數附繕
本 ）「切勿逕送上級法院」
                                        書記官  薛慧茹
中      華      民      國      九十一     年      十      月    九    日
附錄論罪科刑法條：
中華民國刑法第一百八十五條之四
駕駛動力交通工具肇事，致人死傷而逃逸者，處六月以上五年以下有期徒刑。
